臺灣高等法院刑事裁定                  100年度抗字第862號
抗  告  人
即  受刑人  陳昭榮
上列抗告人因聲請撤銷緩刑案件，不服臺灣士林地方法院中華民
國100年7月6日裁定（100年度撤緩字第87號），提起抗告，本院
裁定如下：
    主  文
抗告駁回。
    理  由
一、原裁定意旨略以：抗告人即受刑人陳昭榮（下稱受刑人）因
    妨害名譽案件，經原審法院於民國99年1月19日，以98年度
    審簡上字第223號判決判處有期徒刑3月，緩刑2年，並自99
    年1月1日起，按月於10日以前給付新臺幣（下同）5千元（
    共18期），至清償完畢為止，於同日確定在案。詎受刑人並
    未按期履行緩刑條件，僅支付被害人5千元，即無資力再行
    支付，足認受刑人違反情節重大，且無從再預期受刑人將恪
    遵相關法令規定，而有執行刑罰之必要。從而，檢察官以受
    刑人合於刑法第75條之1第1項第4款所定得撤銷緩刑宣告之
    原因，依刑事訴訟法第476條規定聲請撤銷緩刑，核無不合
    ，受刑人前開緩刑宣告，應予撤銷等語。
二、抗告意旨略以：受刑人自受判決確定以來終日克勤克儉，期
    能儘速依緩刑條件償還被害人賠償金，惟天不從人願，受刑
    人這段時間歷經父喪，精神狀況不佳，又遭公司裁員，因而
    無法遵期給付被害人賠償金。惟受刑人近日已找到工作，且
    業績亦已明顯改善，受刑人願意以四或五個月之償還計劃，
    平均給付被害人賠償金，請鈞院給受刑人最後一次機會，撤
    銷原裁定並維持受刑人之緩刑宣告云云。
三、按緩刑宣告，得斟酌情形，命犯罪行為人向被害人支付相當
    數額之財產或非財產上之損害賠償；又受緩刑之宣告，而違
    反刑法第74條第2項第1款至第8款所定負擔情節重大者，足
    認原宣告之緩刑難收其預期效果，而有執行刑罰之必要者，
    得撤銷其緩刑宣告，刑法第74條第2項第3款、第75條之1第1
    項第4款分別定有明文。
四、本院查：
  (一)受刑人前因妨害名譽案件，經臺灣士林地方法院於99年1 月
    19日，以98年度審簡上字第223號判決判處有期徒刑3月，緩
    刑2年，並應給付被害人卓奕君9萬元之損害賠償（給付期限
    及方式：自99年1月1日起，按月於10日以前匯款5千元【共
    18期】至被害人指定之金融帳戶，至清償完畢止），並於同
    日確定在案，此有臺灣士林地方法院98年度審簡上字第223
    號判決及本院被告前案紀錄表在卷可稽。
  (二)又受刑人於上開案件判決確定後，雖曾於99年2月1日匯款5
    仟元至被害人所指定之帳戶內，惟之後即未遵期給付，雖經
    臺灣士林地方法院檢察署承辦股（卯股）書記官聯絡被害人
    與受刑人後，被害人同意延至100年6月，且受刑人亦表示能
    於同年月10日前湊齊剩餘之賠償金等情，有被害人提出之陳
    報狀、存摺交易明細影本與臺灣士林地方法院檢察署公務電
    話記錄附卷可稽（原審卷第10頁反面至第14頁）。然至同年
    7 月5日，受刑人猶不否認未依前述給付全部賠償金，且該
    時仍僅給付被害人先前之5千元賠償金，另表示之前因病無
    法面對人群而找不到工作，惟現已有工作，請給伊3月期限
    等語，有原審法院同日公務電話記錄附卷可稽（原審卷第18
    頁）。原審因而認受刑人未依該院98年度審簡上字第223 號
    刑事判決主文履行賠償被害人之損害，足認其違反情節重大
    ，且無從再預期受刑人將會恪遵相關法令規定，以原宣告之
    緩刑難收其預期效果，而有執行刑罰之必要，故裁定撤銷抗
    告人之緩刑宣告，自無不當。至受刑人以前詞置辯，惟受刑
    人先因未能遵期給付賠償金，經被害人同意延至100年6月，
    而受刑人亦表示能於該年月10日前給付剩餘之全部賠償金，
    竟猶未遵期履行，抗告意旨復空言稱請再給伊一次機會，伊
    可以四或五月之償還計劃償還被害人賠償金，得否依期履行
    ，實非無疑，又前開所述亦非足以否定受刑人已有未遵期履
    行緩刑條件之事實。另受刑人再以前因精神疾病無法工作等
    情置辯，惟未提出相關文件資料以佐其情，亦難為其有利之
    認定。是受刑人提起本件抗告，為無理由，應予駁回。
據上論斷，應依刑事訴訟法第412條，裁定如主文。
中    華    民    國    100    年    8    月     15   日
                  刑事第二十一庭審判長法  官  周政達
                                      法  官  趙文
                                      法  官  楊力進
以上正本證明與原本無異。
不得再抗告。
                                      書記官  彭威翔
中    華    民    國    100    年    8    月     15   日